臺灣板橋地方法院刑事判決　　　　　　　　　　　　九十一年度易緝字第一六八號
　　公　訴　人　臺灣板橋地方法院檢察署檢察官
　　被　　　告　丙○○　男　四.
右列被告因竊盜案件，經檢察官提起公訴 (九十年度偵字第一一九一一號)，本院判
決如左：
    主  文
丙○○連續攜帶凶器竊盜，累犯，處有期徒刑柒月。
未扣案之扳手壹支均沒收。
    事  實
一、丙○○前於民國七十八年十月二十一日因強盜案件，經台灣士林地方法院判處有
    期徒刑七年六月，經台灣高等法院上訴駁回確定，於八十五年十一月十四日執行
    完畢，又於八十八年間因竊盜案件，經本院判處有期徒刑七月，經台灣高等法院
    上訴駁回確定，目前在監執行中。
二、丙○○基於意圖為自己不法所有之概括犯意，於九十年五月十五日十二時許，行
    經台北縣板橋市埔乾國小旁，持客觀上對於人之生命、身體、健康具有客觀危險
    性之凶器之小型扳手，趁無人注意之際，下手竊取甲○○所有機車（車號ＤＬＬ
    ─五○九號）車牌一面，並徒手竊取乙○○所有之車號ＴＥＢ─六○五號機車，
    將乙○○所有機車騎至機車行，請不知情之機車行人員打造鑰匙啟動機車，並將
    前開竊得之甲○○之車牌改懸掛於乙○○之機車上，嗣於同年七月十二日晚間十
    時許，丙○○騎乘該車行經台北市○○○○○道為警臨檢查獲。
三、案經被害人甲○○、乙○○訴請台北市政府警察局萬華分局移送臺灣板橋地方法
    院檢察署檢察官偵查起訴。
    理  由
一、訊據被告丙○○對固坦承於右揭時地竊盜機車及車牌之事實為矢口否認以扳手竊
    取車牌，辯稱：當時係以徒手拔取車牌云云。惟右揭事實，業據被告於警訊及偵
    查時坦白承認，核與告訴人甲○○及乙○○指述情節大致相符，並有車籍作業系
    統─查詢認可資料及贓物認領保管收據二紙附卷可稽。被告空言否認，所辯顯係
    卸責之詞，不足採信，事證明確，被告犯行堪予認定。
二、核被告丙○○所為，係犯刑法第三百二十一條第一項第三款加重竊盜罪、同法第
    三百二十條第一項竊盜罪。其先後二次加重竊盜、竊盜犯行，時間緊接，罪名及
    犯罪構成要件均屬相同，顯係基於概括犯意為之，為連續犯，依刑法第五十六條
    之規定，應以加重竊盜一罪論並加重其刑。被告有如事實欄所載之論罪科刑執行
    情形，有台灣高等法院檢察署刑案紀錄簡覆表及本院刑案被告院內前案記錄表在
    卷可憑，五年內再犯有期徒刑以上之本罪，為累犯，依法遞加其刑。又公訴意旨
    認被告下手竊取機車之犯行構成刑法第三百二十一條第一項第三款加重竊盜罪起
    訴法條容有未洽應予變更。爰審酌被告之動機、方法、目的、手段、犯罪後態度
    等一切情狀，量處如主文所示之刑。
三、未扣案之扳手一支，為被告供犯罪所用之物，且為被告所有，業據被告供明在卷
    ，應依刑法第三十八條第一項第二款之規定宣告沒收。至未扣案之鑰匙一支，係
    被告下手竊取機車後，另行打造者，非供犯本件犯罪所用。
據上論斷，應依刑事訴訟法第二百九十九條第一項前段，刑法第五十六條、第三百二
十一條第一項第三款、第四十七條、第三十八條第一項第二款，判決如主文。
本案經檢察官葉志飛到庭執行職務。
中      華      民      國      九十一      年    九      月   二十五   日
                                      臺灣板橋地方法院刑事第六庭
                                          法  官  徐  玉  玲
右正本證明與原本無異
如不服本判決應於送達後十日內向本院提出上訴狀
                                          書記官  陳  映  孜
中      華      民      國      九十一      年    十      月     八     日
附錄本案論罪科刑法條全文：
中華民國刑法第三百二十一條
(加重竊盜罪)
犯竊盜罪而有左列情形之一者，處六月以上五年以下有期徒刑：
一  於夜間侵入住宅或有人居住之建築物、船艦，或隱匿其內而犯之者。
二  毀越門扇、牆垣或其他安全設備而犯之者。
三  攜帶兇器而犯之者。
四  結夥三人以上而犯之者。
五  乘火災、水災或其他災害之際而犯之者。
六  在車站或埠頭而犯之者。
前項之未遂罰之。
